臺灣高雄地方法院刑事宣示判決筆錄   100年度審訴字第2065號
公  訴  人  臺灣高雄地方法院檢察署檢察官
被      告  黃進宏
指定辯護人  本院公設辯護人陳信凱
上列被告因100 年度審訴字第2065號毒品危害防制條例案件，經
檢察官提起公訴（起訴案號：臺灣高雄地方法院檢察署檢察官10
0年度毒偵字第2834號、第2965號、第3492 號），經檢察官聲請
法院改依協商程序而為判決，本院合議庭認為適當，裁定由受命
法官進行協商判決程序，於中華民國100年9月20日下午3 時在本
院刑事第二十法庭宣示判決，以代判決書，出席職員如下：
        法  官  林裕凱
        書記官  黃振祐
        通  譯  白祐安
法官起立朗讀判決主文、犯罪事實要旨、處罰條文、附記事項，
及告以上訴限制、期間並提出上訴狀之法院，且諭知記載其內容
：
一、主文：
    黃進宏施用第一級毒品，共參罪，均累犯，各處有期徒刑拾
    壹月；又施用第二級毒品，共參罪，均累犯，各處有期徒刑
    柒月。應執行有期徒刑參年肆月。
二、犯罪事實要旨：
    黃進宏前於民國81年間因肅清煙毒條例、麻藥等案件，經臺
    灣高等法院高雄分院（下稱高雄高分院）以82年度上訴字第
    1095號各判處有期徒刑3年8月、5月，應執行有期徒刑3年8
    月確定，與另犯贓物罪之有期徒刑3 月，經本院以83年度聲
    字第967號裁定應執行刑為有期徒刑4年1 月確定；又於82年
    間因肅清煙毒條例、麻藥等案件，經高雄高分院以82年度上
    訴字第3035號分別判處有期徒刑7年6月、3年9月、2 月，應
    執行有期徒刑11年6月確定，與前開應執行刑4年1 月接續執
    行，於89年6 月30日縮短刑期假釋出監並付保護管束，又於
    假釋期間另犯他罪，經撤銷假釋入監執行殘刑7年8月10日，
    嗣經本院以96年度聲減字第6884號就上開各罪裁定減刑及定
    應執行刑，於98年8月5日縮刑期滿執行完畢。黃進宏另於93
    年間因施用毒品案件，經本院以93年度毒聲字第2735號裁定
    送觀察、勒戒後，認有繼續施用毒品之傾向，再以94年度毒
    聲字第734號裁定令入戒治處所施以強制戒治，於94年11月4
    日停止處分執行完畢釋放。又於前揭強制戒治執行完畢釋放
    後5 年內之99年間，再犯施用毒品案件，經本院以99年度審
    訴字第3328號各判處有期徒刑1 年、6月，應執行有期徒刑1
    年4 月確定。詎黃進宏猶未戒絕毒癮，復分別基於施用第一
    級毒品海洛因及第二級毒品甲基安非他命之犯意，先後於：
  (一)100年2月1 日14時50分為警採尿時間回溯72小時、96小時內
    之某時（不含警力拘束時間）許，在其高雄市鳳山區○○○
    路380巷40弄9號之住處，以針筒注射及燒烤玻璃球吸食煙霧
    之方式，分別施用第一級毒品海洛因及第二級毒品甲基安非
    他命各1次，嗣於100年2月1日14時10分許，在高雄巿大寮區
    ○○路上，因形跡可疑遭警盤查，經徵得其同意採尿送驗，
    結果呈嗎啡、可待因及安非他命、甲基安非他命陽性反應，
    始查悉上情。
  (二)100年3月2日凌晨1時許，在高雄市大寮友人住處內，以針筒
    注射之方式，施用第一級毒品海洛因1 次後；在同一地點，
    以玻璃球燒烤吸食煙霧之方式，施用第二級毒品甲基安非他
    命1 次。嗣因黃進宏另涉竊盜案件，於100年3月2日凌晨3時
    許，在高雄巿三民區○○街425 巷口為警查獲，經徵得其同
    意採尿送驗，結果呈安非他命、甲基安非他命及可待因、嗎
    啡陽性反應，始悉上情。
  (三)100年3月18日14時50分為警採尿時間回溯72小時、96小時內
    之某時（不含警力拘束時間）許，在上開住處，以上開方式
    ，分別施用第一級毒品海洛因及第二級毒品甲基安非他命各
    1次。嗣因黃進宏另涉毒品案件遭通緝，於100年3 月18日10
    時45分許，在高雄巿鳳山區○○○路380巷40弄9號為警緝獲
    ，經徵得其同意採尿送驗，結果呈安非他命、甲基安非他命
    及可待因、嗎啡陽性反應，始悉上情。
三、處罰條文：
    毒品危害防制條例第10條第1 項、第2 項，刑法第11條前段
    、第47條第1 項、第51條第5 款。
四、附記事項：
    無。
五、協商判決除有刑事訴訟法第455 條之4 第1 項第1 款於本訊
    問程序終結前，被告撤銷協商合意或檢察官撤回協商聲請者
    ；第2 款被告協商之意思非出於自由意志者；第4 款被告所
    犯之罪非第455 條之2 第1 項所定得以協商判決者；第6 款
    被告有其他較重之裁判上一罪之犯罪事實者；第7 款法院認
    應諭知免刑或免訴、不受理者情形之一，及違反同條第2 項
    「法院應於協商合意範圍內為判決；法院為協商判決所科之
    刑，以宣告緩刑或2 年以下有期徒刑、拘役或罰金為限」之
    規定者外，不得上訴。
六、如有前述得上訴情形而不服本判決，得自收受判決（即以本
    宣示判決筆錄代之）送達之日起10日內，向本院提出上訴書
    狀，並應敘述具體理由，如未敘述上訴理由者，應於上訴期
    間屆滿後20日內補提理由書狀於本院（均須按他造當事人之
    人數附繕本）「切勿逕送上級法院」。
中    華    民    國   100    年    9     月    20    日
                  臺灣高雄地方法院刑事第十庭
                              書記官  黃振祐
                              法  官  林裕凱
以上正本證明與原本無異。
本件不得上訴。但有刑事訴訟法第455 條之4 第1 項第1 款、第
2 款、第4 款、第6 款、第7 款所定情形，或協商判決違反同條
第2 項之規定者，應於收受送達後10日內向本院提出上訴書狀，
並應敘述具體理由；如未敘述上訴理由者，應於上訴期間屆滿後
20日內向本院補提理由書（均須按他造當事人之人數附繕本）「
切勿逕送上級法院」。
中    華    民    國   100    年    9     月    20    日
                              書記官    黃振祐
附錄本案所犯法條：
《毒品危害防制條例第10條》
施用第一級毒品者，處6 月以上5 年以下有期徒刑。
施用第二級毒品者，處3 年以下有期徒刑。